臺灣宜蘭地方法院刑事判決　　　　　　　 100年度訴字第64號
公　訴　人　臺灣宜蘭地方法院檢察署檢察官
被　　　告　簡福宜
選任辯護人　李蒼棟律師
上列被告因違反毒品危害防制條例案件，經檢察官提起公訴（99
年度偵字第5146號、100年度偵字第225號），本院判決如下：
    主  文
簡福宜犯附表一所示之販賣第二級毒品罪，均為累犯，各量處如
附表一宣告刑欄所示之刑；又犯轉讓禁藥罪，累犯，處有期徒刑
壹年。應執行有期徒刑柒年，犯罪所得新台幣柒仟元沒收，如全
部或一部不能沒收時，以其財產抵償之，附表二所示之物沒收。
其餘被訴販賣第二級毒品部分無罪。
    事  實
一、簡福宜前因恐嚇案件，經臺灣高等法院臺中分院於民國95年
    8月22日以95年度上易字第945號刑事判決判處有期徒刑4月
    確定；另因施用毒品案件，經本院於95年8月22日以95年度
    訴字第250號刑事判決判處有期徒刑8月、4月確定，並與前
    開有期徒刑4月經本院以96年度聲減字第156號裁定減刑後定
    應執行刑有期徒刑6月，於96年7月16日執行完畢。
二、詎簡福宜猶不知悔改，基於販賣第二級毒品甲基安非他命（
    下稱甲基安非他命）之犯意，在新北市板橋火車站自綽號「
    阿寬」姓名年籍不詳之成年男子購入甲基安非他命後，於附
    表一所示之時間、地點、方式，販賣甲基安非他命予吳秋梅
    、林欣潔、陳世彬、游錦文。
三、簡福宜另基於轉讓甲基安非他命之犯意，於99年12月5日晚
    間7時許，在宜蘭縣頭城鎮○○路613巷中間之鐵皮屋住處，
    轉讓甲基安非他命予游金龍。
四、嗣於99年12月7日晚間9時35分許，為警在宜蘭縣頭城鎮○○
    路613巷中間鐵皮屋拘提到案，並扣得行動電話號碼
    0000000000號1具、分裝夾練袋80只、分裝杓1支。
五、案經宜蘭縣政府警察局礁溪分局報請臺灣宜蘭地方法院檢察
    署檢察官偵查起訴。
    理  由
壹、程序部分：
一、按被告以外之人於審判外之言詞或書面陳述，除法律有規定
    者外，不得作為證據，刑事訴訟法第159條第1項定有明文。
    本件關於證人游金龍、吳秋梅、林欣潔、陳世彬、游錦文於
    警訊中之陳述，係被告以外之人於審判外之言詞陳述，為傳
    聞證據，且被告之辯護人就上開供述之證據能力於本院準備
    及審理程序中均提出爭執，復查無得例外取得證據能力之法
    律依據，應認無證據能力，不得採為認定被告有罪之證據。
貳、有罪部分：
一、訊據被告簡福宜於審理中，對於轉讓甲基安非他命予游金龍
    ，及附表一所示販賣甲基安非他命予吳秋梅、林欣潔、陳世
    彬、游錦文等情均坦承不諱（參見本院卷第160、161頁100
    年6月28日審判筆錄）。復據證人游金龍（參見99年度偵字
    第5146號卷第35頁99年12月9日偵訊筆錄）、林欣潔（參見
    99年度偵字第5146號卷第50、51頁99年12月9日偵訊筆錄）
    、游錦文（參見99年度偵字第5146號卷第41、42頁99年12月
    9 日偵訊筆錄）於偵查中，及證人吳秋梅（參見99年度他字
    第1083號卷第64、65頁99年12月8日偵訊筆錄、本院卷第64
    至70頁100年3月23日審判筆錄）、陳世彬（參見99年度偵字
    第5146號卷第59、60頁99年12月10日偵訊筆錄、本院卷第
    126 至129頁100年5月11日審判筆錄）於偵查及審理中先後
    證述在卷。並有被告以持用之行動電話號碼0000000000號與
    證人吳秋梅（警礁偵字第1004100012號卷第55頁背面）、陳
    世彬（警礁偵字第1004100012號卷第62頁）聯絡之通訊監察
    譯文在卷可佐。綜上所述，本件事證明確，被告轉讓、販賣
    甲基安非他命犯行堪以認定，應依法論科。
二、核被告就前開犯罪事實三所為，係犯藥事法第83條第1項轉
    讓禁藥罪；就附表一所為，均係犯毒品危害防制條例第4條
    第2項販賣第二級毒品罪。被告所犯上開各罪，犯意各別，
    行為互殊，應予分論併罰。被告於偵查、審理中，就其前開
    販賣第二級毒品罪均坦承不諱，依毒品危害防制條例第17條
    第2項減輕其刑。查被告前因恐嚇案件，經臺灣高等法院臺
    中分院以95年度上易字第945號刑事判決判處有期徒刑4月確
    定，另因施用毒品案件，經本院以95年度訴字第250號刑事
    判決判處有期徒刑8月、4月確定，並與前開有期徒刑4月經
    本院以96年度聲減字第156號裁定減刑後定應執行刑有期徒
    刑6月，於96年7月16日執行完畢，其受有期徒刑之執行完畢
    ，5年內再犯法定刑有期徒刑以上之上開各罪，為累犯，除
    販賣第二級毒品罪法定刑無期徒刑部分依法不得加重外，關
    於有期徒刑依法加重其刑，又被告前開販賣第二級毒品犯行
    部分同時有加重減輕事由，依刑法第71條第1項規定先加後
    減之。爰審酌被告轉讓及販賣具有成癮性之毒品予他人，依
    其犯罪之動機、目的、手段、犯罪所生之損害，及犯罪後態
    度等一切情狀，就其所犯上開各罪分別量處如主文所示之刑
    ，並定其應執行刑，以示懲儆。
三、扣案之行動電話號碼0000000000號、分裝夾練袋80只、分裝
    杓1支，係屬被告所有供販賣甲基安非他命所用之物，依毒
    品危害防制條例第19條第1項規定宣告沒收；關於附表一所
    示犯罪所得部分，依毒品危害防制條例第19條第1項規定宣
    告沒收，如全部或一部不能沒收時，以其財產抵償之。
、無罪部分：
一、公訴意旨另以：被告於99年11月14日晚間10時許，在宜蘭縣
    頭城鎮○○路613巷中間之鐵皮屋住處，以新台幣（下同）
    2,000 元之價格販賣第一級毒品海洛因（下稱海洛因）1包
    予游金龍。
二、公訴人認被告涉有上開販賣海洛因，係以證人游金龍於偵查
    中之證述為主要論據，訊據被告則堅詞否認有此部分之販賣
    海洛因犯行。
三、按犯罪事實應依證據認定之，無證據不得認定犯罪事實；另
    不能證明被告犯罪者，應諭知無罪之判決，刑事訴訟法第
    154條第2項、第301條第1項分別定有明文。又刑事訴訟法上
    認定犯罪事實所憑之證據，雖不以直接證據為限，間接證據
    亦包括在內，然而無論直接證據或間接證據，其為訴訟上之
    證明，須於通常一般之人均不致有所懷疑，而得確信其為真
    實之程度者，始得據為有罪之認定，惟採用間接證據時，必
    其所成立之證據，在直接關係上，雖僅足以證明他項事實，
    而採此他項事實，本於推理之作用，足以證明待證事項者，
    方為合法，若係憑空之推想，則尚非間接證據，且如未發現
    相當證據，或證據不足以證明，自不能以推測或擬制之方法
    ，以為裁判之基礎，最高法院分別著有76年台上字第4986號
    、32年上字第67號、40年台上字第86號判例可資參照。
四、經查：證人游金龍關於此部分之犯罪事實，前於偵查中初稱
    於99年11月14日晚間至被告居住之鐵皮屋以2,000元價格購
    買甲基安非他命1包（參見99年度偵字第5146號卷第34、35
    頁99年12月9日上午10時17分偵訊筆錄），嗣後又改稱係向
    被告購買海洛因（參見參見99年度偵字第5146號卷第38頁99
    年12月9日上午10時40分偵訊筆錄），於同一時間對於究竟
    購買何物竟為歧異之供述，再於本院審理中，又另證稱與被
    告各出1,000元與被告合資，由被告向他人購買海洛因1 包
    等語（參見本院卷第58至60頁100年3月23日審判筆錄）。而
    按毒品交易之買賣雙方，乃具有對向性之關係，為避免犯販
    賣、轉讓、施用、持有毒品等罪者嫁禍他人而虛偽陳述其毒
    品來源，俾圖藉毒品危害防制條例第17條規定減輕其刑，其
    自白之憑信性即比一般無利害關係之證人所為之證述較為薄
    弱，為擔保其陳述之真實性，以避免為邀寬典而為損人利己
    之不實陳述，除其陳述需無瑕疵外，其陳述是否與事實相符
    ，仍須有補強證據擔保其真實性。其所補強者，固非以事實
    之全部為必要，然仍須與施用毒品者所為毒品交易之供述，
    具有相當程度之關聯性，而得本於彼此間之相互作用，使一
    般人確信施用毒品者關於毒品交易之供述為真實。但從本件
    證人游金龍關於被告是否販賣海洛因一節，對於究竟交付之
    毒品為何或交易方式，於每次訊問時，其前後均屬歧異，其
    證詞之可信性即有疑問。於此情形下，究竟關於證人游金龍
    之多次陳述究竟何者可採，亦無相關證據補強，故對於證人
    游金龍前後不同之證述，其證詞憑信性顯然不足，難據此而
    認定被告確有此部分之販賣海洛因犯行。
五、依上所述，公訴人所舉之證據，不足以證明被告此部分販賣
    海洛因犯行，此外依卷內資料，亦無積極證據證明被告此部
    分販賣海洛因犯行，不能證明被告此部分犯罪，依法應諭知
    無罪之判決。
據上論斷，應依刑事訴訟法第299條第1項前段、第301條第1項，
毒品危害防制條例第4條第2項、第17條第2項、第19條第1項，藥
事法第83條第1項，刑法第11條前段、第47條第1項、第51條5款
，判決如主文。
本案經檢察官王清白到庭執行職務
中    華    民    國   100    年    7     月    12    日
                  刑事第四庭審判長法  官  林楨森
                                  法  官  陳雪玉
                                  法  官  辜漢忠
以上正本證明與原本無異。
如不服本判決應於收受本判決後10日內向本院提出上訴書狀，並
應敘述具體理由。若未敘述理由者，應於上訴期間屆滿後20日內
向本院補提理由書狀(均須按他造當事人之人數附繕本)。
                                  書記官  林詩綺
中    華    民    國   100    年    7     月    13    日
附表一
┌──┬───┬──────┬──────┬────┬─────────┬───────┐
│編號│相對人│犯罪時間    │犯罪地點    │交易價格│犯罪方式          │宣告刑        │
├──┼───┼──────┼──────┼────┼─────────┼───────┤
│一  │吳秋梅│99年12月6日 │宜蘭縣礁溪鄉│1,000元 │吳秋梅以持用之行動│簡福宜販賣第二│
│    │      │下午4時許   │三多利飯店附│        │電話號碼0000000000│級毒品，累犯，│
│    │      │            │近高速公路橋│        │號與被告持用之行動│處有期徒刑年│
│    │      │            │下          │        │電話號碼0000000000│柒月，犯罪所得│
│    │      │            │            │        │號聯絡，由被告至交│新台幣壹仟元沒│
│    │      │            │            │        │易地點交付甲基安非│收，如全部或一│
│    │      │            │            │        │他命。            │部不能沒收時，│
│    │      │            │            │        │                  │以其財產抵償之│
│    │      │            │            │        │                  │，附表二所示之│
│    │      │            │            │        │                  │物沒收。      │
├──┼───┼──────┼──────┼────┼─────────┼───────┤
│二  │林欣潔│99年6月間某 │宜蘭縣宜蘭市│2,000元 │被告至林欣潔租屋處│簡福宜販賣第二│
│    │      │日          │北津路2之24 │        │時，販賣甲基安非他│級毒品，累犯，│
│    │      │            │號3樓林欣潔 │        │命予林欣潔。      │處有期徒刑年│
│    │      │            │租屋處      │        │                  │柒月，犯罪所得│
│    │      │            │            │        │                  │新台幣貳仟元沒│
│    │      │            │            │        │                  │收，如全部或一│
│    │      │            │            │        │                  │部不能沒收時，│
│    │      │            │            │        │                  │以其財產抵償之│
│    │      │            │            │        │                  │，附表二編號二│
│    │      │            │            │        │                  │、編號三所示之│
│    │      │            │            │        │                  │物沒收。      │
├──┼───┼──────┼──────┼────┼─────────┼───────┤
│三  │陳世彬│99年11月15日│宜蘭縣頭城鎮│2,000元 │陳世彬以持用之行動│簡福宜販賣第二│
│    │      │晚間7時許   │三和路613巷 │        │電話號碼0000000000│級毒品，累犯，│
│    │      │            │中間鐵皮屋  │        │號與被告持用之行動│處有期徒刑年│
│    │      │            │            │        │電話號碼0000000000│柒月，犯罪所得│
│    │      │            │            │        │號聯絡，陳世彬至左│新台幣貳仟元沒│
│    │      │            │            │        │列地點向被告購買甲│收，如全部或一│
│    │      │            │            │        │基安非他命。      │部不能沒收時，│
│    │      │            │            │        │                  │以其財產抵償之│
│    │      │            │            │        │                  │，附表二所示之│
│    │      │            │            │        │                  │物沒收。      │
├──┼───┼──────┼──────┼────┼─────────┼───────┤
│四  │游錦文│99年12月7日 │宜蘭縣頭城鎮│2,000元 │游錦文至左列地點向│簡福宜販賣第二│
│    │      │晚間6、7時許│三和路613巷 │        │被告購買甲基安非他│級毒品，累犯，│
│    │      │            │中間鐵皮屋  │        │命。              │處有期徒刑年│
│    │      │            │            │        │                  │柒月，犯罪所得│
│    │      │            │            │        │                  │新台幣貳仟元沒│
│    │      │            │            │        │                  │收，如全部或一│
│    │      │            │            │        │                  │部不能沒收時，│
│    │      │            │            │        │                  │以其財產抵償之│
│    │      │            │            │        │                  │，附表二編號二│
│    │      │            │            │        │                  │、編號三所示之│
│    │      │            │            │        │                  │物沒收。      │
└──┴───┴──────┴──────┴────┴─────────┴───────┘
附表二
┌──┬─────────────────────┐
│編號│        應  沒  收  之  物                │
├──┼─────────────────────┤
│一  │行動電話號碼0000000000號壹具    │
├──┼─────────────────────┤
│二  │分裝夾練袋捌拾只                          │
├──┼─────────────────────┤
│三  │分裝杓壹支                                │
└──┴─────────────────────┘
附錄本案論罪科刑法條：
毒品危害防制條例第4條第2項
製造、運輸、販賣第二級毒品者，處無期徒刑或7年以上有期徒
刑，得併科新臺幣1千萬元以下罰金。
藥事法第83條第1項
明知為偽藥或禁藥，而販賣、供應、調劑、運送、寄藏、牙保、
轉讓或意圖販賣而陳列者，處7年以下有期徒刑，得併科新臺幣5
百萬元以下罰金。